臺灣板橋地方法院刑事判決　　　　　　 100年度訴字第1934號
公　訴　人　臺灣板橋地方法院檢察署檢察官
被　　　告　劉湘麟
選任辯護人　吳佩諭　律師
上列被告因違反槍砲彈藥刀械管制條例案件，經檢察官提起公訴
（100年度偵字第17092號），本院判決如下：
    主  文
劉湘麟未經許可持有自動步槍，累犯，處有期徒刑拾壹年伍月，
併科罰金新臺幣伍拾萬元，罰金如易服勞役，以新臺幣貳仟元折
算壹日。扣案如附表一編號1 、2 、3 所示之槍枝參枝、編號4
所示之金屬彈匣壹個、口徑7.62mm制式子彈肆拾玖顆、口徑9mm
制式子彈玖拾伍顆，均沒收。
    事  實
一、劉湘麟（綽號「湘麟」）前有恐嚇、傷害及違反槍砲彈藥刀
    械管制條例前科，於民國（下同）78年間因殺人及傷害案件
    ，經臺灣高等法院判處有期徒刑12年及6月，復於79年間因
    殺人未遂案件，經臺灣高等法院判處有期徒刑6年，均由最
    高法院駁回上訴確定，嗣經定其應執行刑為有期徒刑18年2
    月確定；又於79年間因重傷害、妨害自由及妨害家庭案件，
    經臺灣高雄地方法院分別判處有期徒刑5年6月、4月及6月，
    應執行有期徒刑6年2月確定，上開確定之各罪刑嗣經依中華
    民國80年罪犯減刑條例減刑並更定應執行刑為有期徒刑14年
    2月，於86年4月3日因縮短刑期假釋出監，復於91年間，因
    違反槍砲彈藥刀械管制條例等案件，經臺灣高等法院判處有
    期徒刑6年6月，併科罰金新臺幣(下同) 15萬元確定，於98
    年5月14日因縮短刑期假釋出監，甫於99年6月23日縮刑期滿
    。
二、詎其仍不知悔改，以臺北縣土城市(現改制為新北市土城區
    ，下同)「頂埔地區○○○道角頭自居，為天道盟仁義會成
    員，自97年起即在土城、三峽地區經營流動式賭場，吸收土
    城、樹林、三峽地區之年輕人以壯大實力，更擁槍自重，為
    拓展財源，自98年11月30日起，在臺北縣土城市○○路○ 段
    301 號設立「湘麟實業有限公司」為據點，於99年3 月間雇
    用獄友陳家興之姻親王椲達( 另經檢察官提起公訴) ，由王
    椲達負責於上開公司內處理雜務或處理銀行事務。劉湘麟明
    知未經主管機關許可不得持有可發射子彈具有殺傷力之自動
    步槍、改造手槍及具有殺傷力之子彈，竟基於持有可發射子
    彈具有殺傷力之自動步槍、改造手槍及具有殺傷力之子彈之
    犯意，於99年10月間前不詳時、地，為壯大幫派聲勢，以不
    詳代價取得如附表一所示之制式AK47型自動步槍1 枝（槍枝
    管制編號為0000000000號、含彈匣1 個）、可發射子彈具有
    殺傷力之改造仿AK47型之自動步槍1 枝（槍枝管制編號為
    0000000000號）、可發射子彈具有殺傷力之仿半自動手槍之
    改造手槍1 枝（槍枝管制編號為0000000000號）、槍枝主要
    組成零件制式彈金屬匣1 個、具有殺傷力之制式子彈215 顆
    （含口徑7.62mm制式子彈73顆、口徑9mm 制式子彈142 顆）
    、口徑9.0 ±0.5mm 非制式子彈4 顆及如附表二所示之不具
    殺傷力之改造手槍1 枝（槍枝管制編號為0000000000號
    ）、子彈8 顆等物而持有之，其為恐事跡敗露，而於99年11
    月初，在全聯社購買物品時適遇友人蔣小玲，告知有乙批東
    西要寄藏，旋將上開槍彈等物置放於帆布袋及手提袋內，再
    將上開帆布袋及手提袋置放於銀灰色自小客車車輛後車廂，
    指示王椲達駕駛上開自小客車至臺北縣土城市○○路27巷口
    ，由王椲達攜至劉湘麟之友人蔣小玲位於臺北縣土城市(現
    改為新北市土城區○ ○○路27巷76號住處門口，將上開槍彈
    交付予蔣小玲( 另經檢察官提起公訴) ，並向明知該帆布袋
    及手提袋內裝有上揭槍彈之蔣小玲表示：「老大說東西放好
    」等語，蔣小玲亦明知未經主管機關許可，不得寄藏可發射
    子彈具有殺傷力之自動步槍、改造手槍及具有殺傷力之子彈
    ，仍將上開槍彈等物，置放於上開住處內，其行動不便而均
    無法外出之父親蔣煌裕臥房天花板上寄藏之。劉湘麟於上開
    槍彈寄藏於蔣小玲上開住處後，多次指示王椲達前往蔣小玲
    住處拿取槍彈，王椲達遂於99年11月29日凌晨3 時52分許，
    以持用門號0000000000行動電話聯絡蔣小玲，將數量、內容
    不詳之部分槍彈取出，之後又將上開部分槍彈交還蔣小玲。
    嗣經警獲報於99年12月1 日16時58分許，持本院核發之搜索
    票，在蔣小玲於臺北縣土城市○○路27巷76號住所搜索查獲
    ，並扣得如附表一所示具有殺傷力之槍彈及附表二所示不具
    殺傷力之槍彈。
三、劉湘麟於獲悉上開槍彈經警查獲後，為脫免罪責，以避免其
    遭檢警查獲，遂於99年12月2 日至同年月6 日指示王椲達扛
    下持有槍彈刑責，以幫王椲達安頓好家人，並給付安家費為
    條件，王椲達聽命後，劉湘麟在99年12月6 日陪同王椲達，
    前往內政部警政署刑事警察局投案，使不知情之承辦警員僅
    將王椲達以違反槍砲彈藥刀械管制條例之罪名移送臺灣板橋
    地方法院檢察署檢察官偵辦。嗣該署檢察官指揮內政部警政
    署刑事警察局持續追查，劉湘麟於100 年3 月12日逃亡至大
    陸地區，於同年6 月17日入境臺灣時，為警拘捕歸案。
四、案經臺灣板橋地方法院檢察署檢察官簽分指揮刑事警察局偵
    查起訴。
    理    由
壹、證據能力部分：
一、關於證人廖慧菁、王椲達於警詢中之陳述，係屬被告以外之
    人於審判外之言詞陳述，依刑事訴訟法第159 條之規定，屬
    於傳聞證據而不具證據能力，且因被告劉湘麟及及選任辯護
    人於本件準備程序中已表示不同意作為本案證據使用（見本
    院卷準備程序筆錄），是以其警詢之供述尚無證據能力。
二、「有保密身分必要之證人，除法律另有規定者外，其真實姓
    名及身分資料，公務員於製作筆錄或文書時，應以代號為之
    ，不得記載證人之年籍、住居所、身分證統一編號或護照號
    碼及其他足資識別其身分之資料。該證人之簽名以按指印代
    之。」「載有保密證人真實身分資料之筆錄或文書原本，應
    另行製作卷面封存之。其他文書足以顯示應保密證人之身分
    者，亦同。」證人保護法第11條第1 項、第2 項定有明文，
    檢察官認證人A1、A2符合上開規定，是以證人A1、A2以代號
    稱之，其真實姓名、年籍、住居所、身分證統一編號等足資
    識別其身分資料，另行製作卷面封存之，並無違反規定。
三、按被告以外之人於偵查中向檢察官所為陳述，除顯有不可信
    之情況者外，得為證據，刑事訴訟法第159 條之1 第2項 定
    有明文。查證人王椲達、蔣小玲、廖慧菁、A1、A2於偵查中
    經具結後向檢察官所為之陳述，並非檢察官非法取供而得，
    且無證據證明前開證人於檢察官偵查中所為證述有何顯不可
    信之情況，且前開證人王椲達到庭作證，恐暴露A1、A2身份
    之虞慮外；另證人廖慧菁因辯護人及檢察官放棄詰問權外，
    A1 、A2 於本院審理中已到庭具結為證，並經被告及辯護人
    對之交互詰問，已保障被告之訴訟權，補正未經被告對質詰
    問之瑕疵，是上開證人於偵查中之證言均得作為證據。
四、按被告以外之人於審判外之言詞或書面陳述，除法律有規定
    者外，不得作為證據；法院或檢察官得囑託醫院、學校或其
    他相當之機關、團體為鑑定，或審查他人之鑑定，並準用第
    203 條至第206 條之1 規定；其須以言詞報告或說明時，得
    命實施鑑定或審查之人為之，刑事訴訟法第159 條第1 項、
    第208 第1 項分別定有明文。是法院或檢察官依刑事訴訟法
    第208 第1 項之規定，囑託鑑定機關所出具之鑑定報告，應
    屬刑事訴訟法第206 條第1 項之鑑定報告，為傳聞法則之例
    外，而囑託包括檢察官直接囑託及概括指定而由警察機關逕
    送鑑定之情形。查，內政部警政署刑事警察局於本案偵查時
    ，受檢察官概括指定而由警察機關逕將本案扣案之上開制式
    自動步槍、改造自動步槍、改造手槍、制式子彈及非制式子
    彈送鑑定，由內政部警政署刑事警察局於99年12月15日出具
    之該局刑鑑字第0990169057號鑑驗書一份，屬刑事訴訟法第
    159 條第1 項「被告以外之人於審判外之言詞或書面陳述，
    除法律有規定者外，不得作為證據。」，所稱「法律有規定
    者」之例外情形，此因「鑑定之經過及其結果，應命鑑定人
    以言詞或『書面』報告」，同法第206 條第1 項亦規定甚明
    ，且該鑑驗書於鑑驗方法、鑑驗結果均有詳細說明，是鑑定
    人以書面為鑑定報告提出於檢察官，依刑事訴訟法第159 條
    第1 項立法理由及同法第206 條第1 項規定，即具有證據能
    力。
五、本件認定犯罪事實所引用之下列其餘證據資料（含文書證據
    等），均非公務員違背法定程序所得，被告及辯護人於本院
    審理終結前就下列證據資料之證據能力均表示無意見而未爭
    執，且卷內之文書證據，亦無刑事訴訟法第159 條之4 之顯
    有不可信之情況，或不得作為證據之情形，依刑事訴訟法第
    159 條之5 之規定，本件認定犯罪事實所引用之供述證據，
    均有證據能力，至其餘非屬供述證據部分，既無違法取得之
    情事，應均具有證據能力。
貳、實體部分：
一、訊據被告劉湘麟雖矢口否認犯行，辯稱：查獲這批槍械不是
    伊的，是王椲達所有，於 99 年底因為王椲達有雜物沒處可
    放，當時伊無暇理會，經王椲達再次詢問，剛好遇到友人蔣
    小玲，就順口問蔣小玲，蔣小玲答應後，就讓王椲達和蔣小
    玲自行聯絡，自始至終伊從來沒有看過，也沒有碰過該批雜
    物，這批雜物什麼內容，伊不知情，也不知道他們如何交付
    云云。惟查：
(一)、扣案如附表一編號1 所示之長槍1 枝（槍枝管制編號為
    0000000000、含1 彈匣），係AK-47 型、口徑7.62 mm 制式
    自動步槍，槍枝上未發現製造國別、廠牌的標記，僅具「
    171914」字樣，槍管內具4 條右旋來復線，擊發功能正常
    ，可擊發同口徑制式子彈，認具殺傷力。如附表一編號2
    所示之長槍1 枝（槍枝管制編號為0000000000），為仿AK-4
    7 型、口徑7.62mm制式自動製造，槍身具「66 F 1165 」字
    樣，槍管內具4 條右旋來復線，擊發功能正常，可擊發同口
    徑制式子彈，具殺傷力。如附表一編號3 所示之改造手槍
    1 枝（槍枝管制編號為0000000000），係改造手槍，由仿
    BERETTA 廠92FS型半自動手槍製造之槍枝，車通金屬槍管內
    阻鐵而成，擊發功能正常，可供擊發適用子彈使用，認具殺
    傷力。如附表一編號4 所示彈匣1 個，係制式金屬彈匣，
    且無法供同案送鑑槍枝使用。如附表一編號5 所示之口徑
    7.62mm制式子彈73顆，認係口徑7.62mm制式子彈，採樣24
    顆試射，可擊發，認均具殺傷力。如附表一編號6 所示之
    口徑9mm 制式子彈135 顆，認係口徑9mm 制式子彈，採樣45
    顆試射，可擊發，認均具殺傷力。如附表一編號7 所示之
    口徑9mm 制式子彈7 顆，認係口徑9mm 制式子彈，彈底均具
    撞擊痕跡，採樣2 顆試射，可擊發，認均具殺傷力。如附
    表一編號8所 示之口徑9.0 ±0.5mm 非制式子彈4 顆，由金
    屬彈殼組合直徑9.0 ±0.5mm 金屬彈頭而成，全部試射，認
    均有殺傷力。如附表二所示之改造手槍1 枝（槍枝管制編
    號為0000000000）、制式及非制式子彈共8 顆，則均無殺傷
    力等，此有該局99年12月15日刑鑑字第0990169057號鑑驗書
    （見99年度偵字第30734 號卷第63、64頁）在卷可憑及10 0
    年7 月27日刑鑑字第1000096644號函（高院卷第141 頁）可
    參。另原查扣口徑9.0 ±0.5mm 非制式子彈共有7 顆，偵查
    中第一次鑑驗僅試射2 顆，1 顆有殺傷力，1 顆無殺傷力；
    高院發函請求全部試射鑑驗，結果其中3 顆有殺傷力，2 顆
    則無殺傷力；故依該第二次鑑驗結果，就查扣之口徑9.0 ±
    0.5 mm非制式子彈共7 顆部分，認定其中4 顆有殺傷力（即
    附表一編號8 部分），其餘3 顆無殺傷力，併說明之。至其
    餘如附表一編號5 、6 、7 之制式子彈部分，雖第一次鑑驗
    未全部射試，該第一次鑑驗結果並無疑義，且被告及其辯護
    人亦未爭執該部分，故就扣案如附表一編號5 、6 、7 制式
    子彈殺傷力之認定，採認第一次鑑驗結果。另彈匣係槍砲彈
    藥刀械管制條例第4 條第3 項所指之槍砲主要組成零件，有
    內政部86年11月24日(86)台內警字第8670683 號函之公告一
    份可參，是以扣案之附表一所示上開槍砲屬於槍砲彈藥刀械
    管制條例所稱之槍砲、彈藥之事實，堪予認定。
(二)、證人廖慧菁於檢察官偵查時證稱：「（問：扣案槍械何來？
    ）我不知道，警察打開我才知道是槍，放槍處是蔣小玲父親
    房間的天花板，蔣小玲的父親癱瘓，每天都睡那個房間，我
    每天都在家照顧蔣小玲父親．．」「（問：蔣小玲在押後，
    有無見過劉湘麟？）有，我拜託劉湘麟幫我找律師，蔣小玲
    的第一個律師湯其偉是我拜託劉湘麟找的，之後的余西鈞律
    師是我自己找的，蔣小玲的第一個律師費是劉湘麟先借我，
    我跟劉湘麟說等蔣小玲回來再跟他算，目前我還沒給劉湘麟
    這筆錢，我不知道湯其偉律師的費用是多少。」等語。是以
    依證人廖慧菁所述，上開扣案槍彈確於蔣小玲住處其父親房
    間天花板查獲，且蔣小玲之律師費用是由被告出資之事實。
(三)、證人王椲達於100 年3 月14日檢察官偵查時證稱：「（如何
    認識劉湘麟？）朋友介紹，99年3 月認識，3 月開始到劉湘
    麟身邊幫他跑銀行和泡茶等鎖事，月入不固定，大約是1 萬
    到3 萬多元，劉湘麟曾住在土城區四段301 號的地下室，樓
    上是事務所，我幫忙照顧事務所，劉湘麟偶爾會到蔣小玲家
    旁的78號房屋，78號是劉湘麟的妻子小孩住處..」、「（問
    ：為何於99年12月6 日到刑事警察局表示槍枝所有人？）是
    劉湘麟叫我頂罪，劉湘麟於99年12月2 日下午把我帶走，因
    劉湘麟知道蔣小玲有講到我，蔣小玲未接來電裡有我的手機
    號碼，事發前我曾撥打蔣小玲，案發後劉湘麟先問我有無前
    科，我說沒有，還問我的真名有誰知道，劉湘麟就跟我分析
    ，說要幫我安頓好家裡，我就答應幫他頂罪，劉湘麟說要每
    個月拿5 萬元現金給我家人，又說如果被關，隔一陣子還會
    給我一筆安家費，但沒說安家費是多少，他沒說要提供房子
    給我家人，我目前的房子是承租的，我不知簡志海、陳佳雯
    律師是誰委任的．．」、「（問：劉湘麟都把槍枝藏在何處
    ？）案發前，我不知他的槍藏在那裡，99年10月底他拿乙把
    車鑰匙給我，叫我開一部破車，我一個人開到蔣小玲家的巷
    口，劉湘麟在蔣小玲家的巷口等我，在該處叫我開車到劉湘
    麟家隔壁，劉湘麟說車後有袋子，叫我把袋子拿給蔣小玲放
    好，我看到蔣小玲在門口，我直接把袋子拿給蔣小玲，我跟
    蔣小玲說【老大說東西放好】，蔣小玲就把袋子拿進屋，我
    就開車去巷口找劉湘麟，我和劉湘麟各開一台車到卡拉OK店
    」、「（問：去過蔣小玲家幾次？）二至三次，劉湘麟叫我
    去蔣小玲家拿小包包，我不清楚為什麼，都是我把東西拿給
    蔣小玲以後，劉湘麟叫我去拿的，我都開車到蔣小玲家，蔣
    小玲就會直接拿小包包給我．．．」「（問：之前於偵查中
    為何表示該批槍枝是85年間世昭兄給你的？）是劉湘麟叫我
    說，他說這樣罪可以比較輕，我知道我這樣說是幫這劉湘麟
    頂罪，劉湘麟是黑道大哥，我會害怕，只好配合劉湘麟」、
    「（問：蔣小玲和劉湘麟的交情？）我不知道，99年3 月到
    99年10月底間，我因為寄放該物才看到蔣小玲，99年3 月、
    4月我有去過蔣小玲家，劉湘麟叫我拿電腦主機去放在蔣小
    玲家，當時蔣小玲不在，我不知道為何劉湘麟叫我拿電腦主
    機放在蔣小玲家．．」、「（問：你向蔣小玲拿了小包包後
    ，如何處理？）我就拿到卡拉OK店給劉湘麟，然後我就離開
    了，我不會在包廂裡．．有時候半小時到一小時，劉湘麟叫
    我把包包拿回去給蔣小玲．．」等語。是以依證人王椲達所
    述，確於被告據點幫忙處理雜務，上開查獲槍彈為被告所有
    ，因被告同意給付安家費而幫被告承擔刑責之事實。
(四)、證人即A2於本院審理時亦證稱：該批查獲槍彈是被告所有，
    並聽到被告說要請小弟幫扛責任，且說了一套口供，要小弟
    照著說，並指示小弟認罪，因為小弟沒有前科，罪很輕，不
    要往上延伸，不要胡思亂想等語。此與其檢察官偵查時所證
    述，被告幫忙證人王椲達委任律師，並給付律師費、部分安
    家費用照顧王椲達之家屬及要王椲達出來頂罪之情形，其先
    後證述綦詳，核與證人王椲達所證述情節亦相符。而證人A1
    於檢察官偵查時亦證實，被告給付部分安家費，並要王椲達
    編造另一個故事承擔刑責之事實。
(五)、此外，並有內政部警政署刑事警察局偵二隊搜索扣押筆錄、
    刑事警察局扣押物品目錄表、基隆市警察局槍枝初步檢視報
    告表、檢視照片17張、現場查獲照片13張、被告於99 年12
    月6 日陪同王椲達至刑事警察局偵訊室製作之警詢筆錄、門
    號0000000000申請登記人之基本資料而為證人王椲達使用與
    被告之0000000000行動電話於99年11月29日凌晨3 時45分41
    秒、13時26分34秒、99年11月30日11時41分54秒、12時44分
    49秒之通聯紀錄及與證人蔣小玲通聯紀錄、被告於100 年3
    月12日出境之法務部出入境資訊連結作業乙紙等足資佐證，
    足認被告所辯，係卸責之詞，不足採信。綜上所述，本件事
    證已臻明確，被告違反槍砲彈藥刀械管制條例之犯行洵堪認
    定，應依法論科。
二、論罪科刑部分：
(一)、被告行為後，槍砲彈藥刀械管制條例第8 條100 年1 月5 日
    修正公布，就同上法條僅為增列第6 項部分，於本案具體適
    用不生牽連，無新舊法比較適用問題，附此敘明。查扣案之
    制式具有殺傷力之自動步槍、改造自動步槍、改造手槍、制
    式子彈及非制式子彈，分別係屬槍砲彈藥刀械管制條例第4
    條第1 項第1 款、第2 款所列之槍砲、彈藥，另扣案如附表
    一編號4 所示之制式金屬彈匣，係同條例第條第項所稱之槍
    砲主要組成零件，依據同條例第5 條規定，非經中央主管機
    關許可，均不得持有、寄藏。核被告劉湘麟所為，係犯槍砲
    彈藥刀械管制條例第7 條第4 項之未經許可持有自動步槍罪
    、第8 條第4 項之未經許可持有可發射子彈具有殺傷力之改
    造自動步槍、改造手槍罪、第12條第4 項之未經許可持有子
    彈、第13條第4 項之未經許可持有槍砲主要組成零件等罪。
    又被告以一持有行為，同時觸犯未經許可持有自動步槍、改
    造自動步槍、改造手槍、子彈、槍砲主要組成零件數罪名，
    為想像競合犯，應依刑法第55條規定從一重之未經許可持有
    自動步槍罪處斷。又扣案如附表一編號4 所示之制式金屬彈
    匣1 個，並不能供同案送鑑槍枝使用，有內政部警政署刑事
    警察局100 年7 月27日刑鑑字第1000096644號函一份在卷可
    參（見高院卷第141 頁），故就被告持有如附表一編號4 所
    示之制式金屬彈匣1 個行為部分，應個別論以槍砲彈藥刀械
    管制條例第13條第4 項之未經許可持有槍砲主要組成零件罪
    ，公訴意旨雖未論及此部分犯罪，本院認此部分與已起訴論
    罪部分有想像競合犯之裁判上一罪，為起訴效力所及，自得
    一併審理。又公訴意旨以被告持有之子彈數量為制式子彈
    142 顆、非制式子彈1 顆，惟本案被查獲之子彈數量合計為
    227 顆，送驗結果有殺傷力部分計有制式215 顆、非制式4
    顆，合計共219 顆，其餘8 顆則無殺傷力，公訴人誤認本案
    犯罪事實之子彈數量為制式子彈142 顆、非制式子彈1 顆，
    應予更正。又被告受有期徒刑執行完畢，5 年內故意再犯有
    期徒刑以上之罪，應論以累犯，並依刑法第47條第1 項加重
    其刑。
(二)、爰審酌被告以黑道角頭自居，擁槍自重，其持有之槍彈種類
    並非單一，且有制式自動步槍，屬火力強大者，而子彈之數
    量又相當可觀，對社會治安顯然具有較高之危險性，且遭查
    獲後猶為脫罪，指示他人出面承擔刑責，妨害檢警追緝，行
    為殊不可取，衡其素行、所擔任之角色、犯罪動機、犯罪目
    的、犯罪方式、危害社會治安至鉅、智識程度及犯後猶否認
    犯行，態度不佳等一切情狀，量處如主文所示之刑，並就併
    科罰金部分諭知易服勞役之折算標準。
(三)、扣案如附表一編號1 、2 、3 所示之槍枝及編號4 所示之制
    式金屬彈匣1 個，及經鑑驗試射後所餘之具有殺傷力之口徑
    7.62mm制式子彈49顆、口徑9mm 制式子彈95顆（詳如附表一
    編號5 、6 、7 之說明），均為非經中央主管機關許可不得
    持有之物，均屬違禁物，應依刑法第38條第1 項第1 款之規
    定，均宣告沒收。至有殺傷力之口徑7.62mm子彈24顆、口徑
    9mm 制式子彈47顆、非制式子彈4 顆（詳如附表一編號5 、
    6 、7 、8 之說明），因於鑑驗過程中已實際試射擊發，自
    失其子彈違禁物之性質，均已非違禁物，故不另為沒收諭知
    。至如附表二所示一併查扣之不具殺傷力之槍枝及子彈（均
    已試射，僅餘彈殼），則均不予宣告沒收，併予敘明。
三、據上論斷，應依刑事訴訟法第299 條第1 項前段，槍砲彈藥
    刀械管制條例第7 條第4 項、第8 條第4 項、第12條第4 項
    、第13條第4 項，刑法第11條前段、第55條、第47條第1 項
    、第42條第3 項、第38條第1 項第1 款，判決如主文。
本案經檢察官吳文正到庭執行職務
中    華    民    國     100   年     10   月   24 日
                  刑事第七庭審判長法  官  陳伯厚
                                  法  官  蘇揚旭
                                  法  官  魏俊明
上列正本證明與原本無異。
如不服本判決，應於判決送達後10日內敘明上訴理由，向本院提
出上訴狀 (應附繕本) ，上訴於臺灣高等法院。其未敘述上訴理
由者，應於上訴期間屆滿後20日內向本院補提理由書「切勿逕送
上級法院」。
                                  書記官  田世杰
中    華    民    國   100    年    10    月    24    日
附表一：查獲具有殺傷力之槍枝及子彈
┌──┬──────────┬───────────────┐
│編號│槍枝子彈種類及數量  │          說    明            │
├──┼──────────┼───────────────┤
│ 1  │制式自動步槍1枝（槍 │係AK-47型、口徑7.62mm制式自動 │
│    │枝管制編號0000000000│步槍，槍枝上未發現製造國別、廠│
│    │，含彈匣1個）       │牌的標記，僅具「171914」字樣，│
│    │                    │槍管內具4條右旋來復線，擊發功 │
│    │                    │能正常，可擊發同口徑制式子彈，│
│    │                    │認具殺傷力。                  │
├──┼──────────┼───────────────┤
│ 2  │改造自動步槍1枝（槍 │為仿AK-47型、口徑7.62mm制式自 │
│    │枝管制編號0000000000│動製造，槍身具「66 F 1165」字 │
│    │）                  │樣，槍管內具4條右旋來復線，擊 │
│    │                    │發功能正常，可擊發同口徑制式子│
│    │                    │彈，具殺傷力。                │
├──┼──────────┼───────────────┤
│ 3  │改造半自動手槍1枝（ │係改造手槍，由仿BERETTA廠92FS │
│    │槍枝管制編號00000000│型半自動手槍製造之槍枝，車通金│
│    │23）                │屬槍管內阻鐵而成，擊發功能正常│
│    │                    │，可供擊發適用子彈使用，認具殺│
│    │                    │傷力。                        │
├──┼──────────┼───────────────┤
│ 4  │彈匣1個             │係制式金屬彈匣，且無法供同案送│
│    │                    │鑑槍枝使用，係槍砲主要組成零件│
│    │                    │。                            │
├──┼──────────┼───────────────┤
│ 5  │口徑7.62mm制式子彈73│認係口徑7.62mm制式子彈，採樣24│
│    │顆                  │顆試射，可擊發，認均具殺傷力。│
├──┼──────────┼───────────────┤
│ 6  │口徑9mm制式子彈135顆│認係口徑9mm制式子彈，採樣45顆 │
│    │                    │試射，可擊發，認均具殺傷力。  │
├──┼──────────┼───────────────┤
│ 7  │口徑9mm制式子彈7顆  │認係口徑9mm制式子彈，彈底均具 │
│    │                    │撞擊痕跡，採樣2顆試射，可擊發 │
│    │                    │，認均具殺傷力。              │
├──┼──────────┼───────────────┤
│ 8  │口徑9.0±0.5mm非制式│由金屬彈殼組合直徑9.0±0.5mm金│
│    │子彈4顆             │屬彈頭而成，全部試射，認均有殺│
│    │                    │傷力。                        │
└──┴──────────┴───────────────┘
   附表二：查獲不具有殺傷力之槍枝及子彈
┌──┬───────────────────────────┐
│編號│ 槍彈種類、數量、功能                                 │
├──┼───────────────────────────┤
│ 1. │ 槍枝管制編號為0000000000之手槍1枝仿BERETTA 廠93R外型 │
│    │ 製造之氣體動力式槍枝之槍身組裝土造金屬滑套及土造金屬 │
│    │ 槍管而成，經檢視，槍枝欠缺撞針，無法供擊發子彈使用， │
│    │ 依現狀，認不具殺傷力。                               │
├──┼───────────────────────────┤
│ 2. │ 子彈8顆含口徑9mm制式子彈3 顆、口徑9.0 ±0.5mm非制式  │
│    │ 子彈3顆、直徑8.9mm非制式子彈1顆、直徑9.0mm非制式子彈 │
│    │ 1顆，經送驗試射，均無殺傷力。                        │
└──┴───────────────────────────┘